src/walon.aff
# viebes a troes bodjes + sôre copiner
flag *V:
	#################
	#  prezintrece  #
	#################
	# atincion, ispell ni vout nén k' on prindaxhe foû des letes
	# sin mete des ôtes el plaece; damadje, dji voleve
	# mete "[^è] S		>	-S"
	A S			>	-AS,A		# dji va
	å S			>	-åS,å		# dji vå
	D S			>	-DS,D		# dji comprind
	E S			>	-ES,E		# dji/i tchante
	é S			>	-éS,é		# dji lé
	I S			>	-IS,I		# 
	î S			>	-îS,î		# dji scrî
	O S			>	-OS,O		# ????
	ô S			>	-ôS,ô		# dj' ô
	N S			>	-NS,N		# dji vén
	T S			>	-TS,T		# dj' aparet
	U S			>	-US,U		# dji pou
	û S			>	-ûS,û		# dji cû
	R S			>	-RS,R		# dji cwir
	# on l' a ddja:					# ti véns, copenes
	[^Eè] S			> -S,SS			# vénss?
	# on l' a ddja: E S	> -S			# i copene
	[^EèDT] S		> -S,T			# i vént
	O E S			> -S,T			# i boet
	# -nut: on l' a ddja
	###############
	#  futurrece  #
	###############
	R è S			>	-RèS,Rè		# dji/i vénrè
	# on l' a ddja:					# ti vénrès
	# fôume dimandrece avou -ss
	R è S			>	-èS,ESS		# vénress ?
	R è S			>	-èS,ANS		# nos vénrans
	R è S			>	-èS,OZ		# vos vénroz
	R è S			>	-èS,ONT		# i vénront
	#################
	#  condicioneu  #
	#################
	R è S			>	-èS,EU		# dji vénreu
	R è S			>	-èS,EUS		# ti vénreus
	R è S			>	-èS,EUT		# i vénreut
	R è S			>	-èS,ONT		# i vénront
	R è S			>	-èS,éNS		# i vénréns
	R è S			>	-èS,îz		# i vénrîz
	R è S			>	-èS,éNT		# i vénrént
	#################
	#  suddjonctif  #
	#################
	# si les fômes singulî sont diferinnes del prezintrece,
	# elzès fåt dner ene a ene
	N U T			> -NUT,NUXHE		# k' i vegnnuxhe


# --------------------------------------------------

flag *n:
	# pluriel
	[^S] 			>	S

	# femrin
	[^åCEéFGIîSNU]		>	E
	å			>	LE
	C			>	-C,KE
	é			>	-é,êYE
	F			>	-F,VE
	G			>	UE
	I			>	-I,EYE
	[^Y] î			>	-î,EYE
	[^AåâEéêèGIîOôUû] Y î	>	-Yî,IEYE
	[AåâEéêèIîOôUû] Y î	>	-Yî,YEYE
	G Y î			>	-Yî,UIEYE
	[^éI] N			>	E
	é N			>	-éN,ENE
	I N			>	NE
	[^U] S			>	SE
	[^EO] U			>	WE
	E U			>	SE
	O U			>	-OU,OWE
	
	# femrin pluriel
	[^åCEéFGIîSNU]		>	ES
	å			>	LES
	C			>	-C,KES
	é			>	-é,êYES
	F			>	-F,VES
	G			>	UES
	I			>	-I,EYES
	[^Y] î			>	-î,EYES
	[^AåâEéêèGIîOôUû] Y î	>	-Yî,IEYE
	[AåâEéêèIîOôUû] Y î	>	-Yî,YEYE
	G Y î			>	-Yî,UIEYES
	[^éI] N			>	ES
	é N			>	-éN,ENES
	I N			>	NES
	[^U] S			>	SES
	[^EO] U			>	WES
	E U			>	SES
	O U			>	-OU,OWES

# --------------------------------------------------

flag *a:
	#å			>	L
	I X H			>	-IXH,I

	# pluriel
	[^SH] 			>	S
	[^X] H			>	S
	#å			>	LS
	I X H			>	-IXH,IS
	[^I] X H		>	S

	# femrin
	[^AåCDEéèFGHIîNSTU]	>	E
	E A			>	-EA,ELE
	å			>	LE
	C			>	-C,KE
	é			>	-é,êYE
	F			>	-F,VE
	G			>	UE
	I			>	-I,EYE
	[^X] H			>	E
	I X H			>	-IXH,EYE
	[^I] X H		>	E
	[^Y] î			>	-î,EYE
	[^AåâEéêèGIîOôUû] Y î	>	-Yî,IEYE
	[AåâEéêèIîOôUû] Y î	>	-Yî,YEYE
	G Y î			>	-Yî,UIEYE
	[^éI] N			>	E
	é N			>	-éN,ENE
	I N			>	NE
	O I R T			>	-OIRT,OITE
	U R T			>	-URT,ûTE
	[^U] R T		>	-RT,TE
	[åU] R D		>	-RD,DE
	[^R] [DT]		>	E
	[^UIè] S		>	SE
	è S			>	-èS,ESSE
	I S			>	-S,JHE
	E U S			>	E
	[^EO] U			>	WE
	E U			>	SE
	E U R			>	-R,RE
	O U			>	-OU,OWE
	
	# femrin pluriel
	[^AåCDEéèFGHIîNSTU]	>	ES
	E A			>	-EA,ELES
	å			>	LES
	C			>	-C,KES
	é			>	-é,êYES
	F			>	-F,VES
	G			>	UES
	I			>	-I,EYES
	[^X] H			>	ES
	I X H			>	-IXH,EYES
	[^I] X H		>	ES
	[^Y] î			>	-î,EYES
	[^AåâEéêèGIîOôUû] Y î	>	-Yî,IEYES
	[AåâEéêèIîOôUû] Y î	>	-Yî,YEYES
	G Y î			>	-Yî,UIEYES
	[^éI] N			>	ES
	é N			>	-éN,ENES
	I N			>	NES
	O I R T			>	-OIRT,OITES
	U R T			>	-URT,ûTES
	[^U] R T		>	-RT,TES
	U R D			>	-URD,UDES
	[^R] [DT]		>	ES
	[^UIè] S		>	SES
	è S			>	-èS,ESSES
	I S			>	-S,JHES
	E U S			>	ES
	[^EO] U			>	WES
	E U			>	SES
	E U R			>	-R,RES
	O U			>	-OU,OWES

	# femrin pluriel divant l' no (-ès)
	[^AåCDEéèFGHIîNSTU]	>	èS
	E A			>	-EA,ELèS
	å			>	LèS
	C			>	-C,KèS
	E			>	-E,èS
	é			>	-é,êYèS
	F			>	-F,VèS
	G			>	UèS
	I			>	-I,EYèS
	[^X] H			>	èS
	I X H			>	-IXH,EYèS
	[^I] X H		>	èS
	[^Y] î			>	-î,EYèS
	[^AåâEéêèGIîOôUû] Y î	>	-Yî,IEYèS
	[AåâEéêèIîOôUû] Y î	>	-Yî,YEYèS
	G Y î			>	-Yî,UIEYèS
	[^éI] N			>	èS
	é N			>	-éN,ENèS
	I N			>	NèS
	O I R T			>	-OIRT,OITèS
	U R T			>	-URT,ûTèS
	[^U] R T		>	-RT,TèS
	U R D			>	-URD,UDèS
	[^R] [DT]		>	èS
	[^UIè] S		>	SèS
	è S			>	-èS,ESSèS
	I S			>	-S,JHèS
	E U S			>	èS
	[^EO] U			>	WèS
	E U			>	SèS
	E U R			>	-EUR,URèS
	O U			>	-OU,OWèS

# ------------------------------------------------------------

flag *s:
	[^S]			>	S

flag *r:
	# omrin pluriel
	[^S]			>	S
	# -î -> -resse
	[^CKLNRU] î		>	-î,RESSE
	C î			>	-Cî,çRESSE
	K î			>	-Kî,CRESSE
	[^AåâEéêèIîOôUûçCG] L Î	>	-Lî,ELRESSE
	[AåâEéêèIîOôUû] L Î	>	-î,RESSE
	C L Î			>	-CLî,KELRESSE
	ç L Î			>	-çLî,CELRESSE
	G L Î			>	-GLî,GUELRESSE
	[^R] N î		>	-î,RESSE
	R N î			>	-î,EYRESSE
	[^aeioôu] R î		>	-Rî,RIRESSE
	[aeioôu] R î		>	-î,RESSE
	[^G] U î		>	-î,RESSE
	G U î			>	-Uî,RESSE
	# -î -> -resses
	[^CKLNRU] î		>	-î,RESSES
	C î			>	-Cî,çRESSES
	K î			>	-Kî,CRESSES
	[^AåâEéêèIîOôUûçCG] L Î	>	-Lî,ELRESSES
	[AåâEéêèIîOôUû] L Î	>	-î,RESSES
	C L Î			>	-CLî,KELRESSES
	ç L Î			>	-çLî,CELRESSES
	G L Î			>	-GLî,GUELRESSES
	[^R] N î		>	-î,RESSES
	R N î			>	-î,EYRESSES
	[^aeioôu] R î		>	-Rî,RIRESSES
	[aeioôu] R î		>	-î,RESSES
	[^G] U î		>	-î,RESSES
	G U î			>	-Uî,RESSES
	# -eu -> -resse
	[^CIKLRSUY] E U		>	-EU,RESSE
	C E U			>	-CEU,çRESSE
	I E U			>	-IEU,EYRESSE
	K E U			>	-KEU,CRESSE
	[^AåâEéêèIîOôUûçCG] L E U >	-LEU,ELRESSE
	[AåâEéêèIîOôUû] L E U	>	-EU,RESSE
	C L E U			>	-CLEU,KELRESSE
	ç L E U			>	-çLEU,CELRESSE
	G L E U			>	-GLEU,GUELRESSE
	[^AåâEéêèIîOôUûNY] R E U >	-REU,ERRESSE
	[AåâEéêèIîOôUûNY] R E U	>	-EU,RESSE
	S S E U			>	-SEU,RESSE
	[^S] S E U		>	-EU,RESSE
	[^G] U E U		>	-EU,RESSE
	G U E U			>	-UEU,RESSE
#	[AåâEéêèIîôUû] Y E U	>	-[AåâEéêèIîôUû]YEU,EYRESSE
	I Y E U			>	-IYEU,EYRESSE	# riyeu, reyresse
	[^AåâEéêèIîôUû] Y E U	>	-EU,RESSE
	# -eu -> -resses
	[^CIKLRSUY] E U		>	-EU,RESSES
	C E U			>	-CEU,çRESSES
	I E U			>	-IEU,EYRESSES
	K E U			>	-KEU,CRESSES
	[^AåâEéêèIîOôUûçCG] L E U >	-LEU,ELRESSES
	[AåâEéêèIîOôUû] L E U	>	-EU,RESSES
	C L E U			>	-CLEU,KELRESSES
	ç L E U			>	-çLEU,CELRESSES
	G L E U			>	-GLEU,GUELRESSES
	[^AåâEéêèIîOôUûNY] R E U >	-REU,ERRESSES
	[AåâEéêèIîOôUûNY] R E U	>	-EU,RESSES
	S S E U			>	-SEU,RESSES
	[^S] S E U		>	-EU,RESSES
	[^G] U E U		>	-EU,RESSES
	G U E U			>	-UEU,RESSES
#	[AåâEéêèIîôUû] Y E U	>	-[AåâEéêèIîôUû]YEU,EYRESSES
	I Y E U			>	-IYEU,EYRESSES	# riyeu, reyresses
	[^AåâEéêèIîôUû] Y E U	>	-EU,RESSES
	# ôtes -> -resse
	[^EîLRU]		>	RESSE
	[^CU] E			>	-E,RESSE
	C E			>	-CE,çRESSE
	G U E			>	-UE,RESSE
	[^CKU] E U R		>	-EUR,ORESSE
	C E U R			>	-CEUR,çORESSE
	K E U R			>	-KEUR,CORESSE
	[^G] U E U R		>	-EUR,ORESSE
	G U E U R		>	-UEUR,ORESSE
	[^U] R			>	IRESSE
	L			>	IRESSE
	[^EîLRU]		>	RESSES
	[^CU] E			>	-E,RESSES
	C E			>	-CE,çRESSES
	G U E			>	-UE,RESSES
	[^CKU] E U R		>	-EUR,ORESSES
	C E U R			>	-CEUR,çORESSES
	K E U R			>	-KEUR,CORESSES
	[^G] U E U R		>	-EUR,ORESSES
	G U E U R		>	-UEUR,ORESSES
	[^U] R			>	IRESSES
	L			>	IRESSES

# ------------------------------------------------------------

flag *S:
	#.			>	EYE
	[AåâEéêèIîOôUû]		>	"-T"	# a-t i schouté?
	[^S] [^T]		>	"-ST"	# dj' a-st aresté
	.			>	"-MU"	# sicrijhoz-mu
	#.			>	"-MEL"	# sicrijhoz-mel
	[^Q]			>	"-TU"	# taijhe-tu
	.			>	"-LU"	# dijhoz-lu
	#.			>	"-NOS"	# estans-nos
	#.			>	"-VE"	# volez-ve
	#.			>	"-ZELS" # ??
	.			>	"-CE"
	#.			>	"-DJE"
	[^CKU] E		>	-E,RECE
	C E			>	-CE,çRECE
	K E			>	-KE,CRECE
	U E			>	-UE,RECE
	
